# IPO客户，母公司利润 100 万，但合并利润只 60 万，按母公司利润 100 万来分红有问题吗？

提问人：mrlf 时间：2011-08-29 21:49:00
IPO客户，母公司利润 100 万，但合并利润只 60 万，按母公司利润 100 万来分红有问题吗？ 法律上来说 应该不存在问题， 但不知这种事项证监会那边怎么看的，有影响不？ 谢谢！

回答人：chenyiwei
法律上应该没有问题，但为何归属母公司股东的合并净利润明显小于合并净利润，可能会引起疑问，例如是否存在大股东损害少数股东利益的情况等。

回答人：chenyiwei
回复 lighting 的帖子
从合并报表角度，如果确实可以证明具有合理商业理由的，则这是股东之间的利润分享关系的调整，在合并报表层面体现为“归属母公司股东的净利润”和少数股东损益的一增一减。
如果没有合理商业理由的单方向利益输送，则作为少数股东与本合并报表主体之间的权益性交易处理，计入资本公积。